臺灣高等法院民事裁定
109年度抗字第62號
抗  告  人  謝燕菁  
上列抗告人因與相對人外交部間請求為一定行為事件，對於中華
民國108年12月12日臺灣臺北地方法院108年度訴字第5558號所為
裁定提起抗告，本院裁定如下：
    主      文
抗告駁回。
抗告費用由抗告人負擔。 
    理      由
一、按提起民事訴訟，應依民事訴訟法第77條之13之規定繳納裁
    判費，此為必備之程式；又原告之訴，起訴不合程式或不備
    其他要件，依其情形可以補正，經審判長定期間命其補正而
    不補正者，法院應以裁定駁回之，民事訴訟法第249條第1項
    第6款定有明文。次按民事訴訟法第138條第1項、第2項規定
    ，送達不能依同法第136條、第137條規定為之者，得將文書
    寄存送達地之自治或警察機關，並作送達通知書兩份，一份
    黏貼於應受送達人住居所、事務所、營業所或其就業處所門
    首，另一份置於該送達處所信箱或其他適當位置，以為送達
    ；寄存送達，自寄存之日起，經10日發生效力。
二、經查，抗告人對相對人外交部提起請求為一定行為訴訟（下
    稱系爭本案），未據繳納裁判費，經原法院於民國108年6月
    26日以108年度補字第1384號裁定（下稱補費裁定）命抗告
    人查報訴訟標的價額，並按訴訟標的價額補繳裁判費，未按
    期查報標的價額者，應參照民事訴訟法第77條之12規定，暫
    先繳納裁判費新臺幣1萬7,335元（見原法院卷第43頁），並
    於108年7月3日送達抗告人起訴狀所載地址（即嘉義市○區○○
    街00巷00○00號；下稱系爭送達處所），因未獲會晤抗告人
    亦無受領文書之同居人或受僱人，而寄存在系爭送達處所之
    警察機關即嘉義市政府警察局第二分局新南派出所，有補費
    裁定、送達證書附卷可稽（見原法院卷第43頁至第45頁），
    依前揭說明，該補費裁定自寄存之日起經10日即108年7月13
    日起發生送達之效力。而抗告人雖就系爭本案聲請訴訟救助
    ，惟經原法院108年度救字第162號裁定、本院108年度抗字
    第1151號裁定駁回其聲請確定等情，業經本院核閱上開卷證
    無訛。又抗告人於原法院裁定駁回抗告人之系爭本案之訴前
    均未補繳裁判費，有收費答詢表查詢附卷可參（見原法院卷
    第61頁至第75頁），是原法院以抗告人之起訴不合法，於10
    8年12月12日以108年度訴字第5558號裁定駁回其訴，核無違
    誤。抗告意旨指摘原裁定不當，求予廢棄，為無理由，應予
    駁回。
三、爰裁定如主文。 
中　　華　　民　　國　 109　　年　　2 　　月　　25　　日
                    民事第三庭    
                        審判長法  官 林玉珮
                              法  官 徐淑芬
                              法  官 朱美璘
正本係照原本作成。
本裁定除以適用法規顯有錯誤為理由外，不得再抗告。如提起再
抗告，應於收受送達後10日內委任律師為代理人向本院提出再抗
告狀。並繳納再抗告費新臺幣１千元。
中　　華　　民　　國　　109 　年　　2 　　月　　26　　日
　　　　　　　　　　　    　　書記官 蔡宜蓁